Config:
  hfst:
    Gen: ../../../src/generator-gt-norm.hfst
    Morph: ../../../src/analyser-gt-norm.hfst
  xerox:
    Gen: ../../../src/generator-gt-norm.xfst
    Morph: ../../../src/analyser-gt-norm.xfst
    App: lookup

Tests:

# todo:
# Proofread the gold standard (below)
# Then: linnrun analyser, then correct.


  Noun - pappi - ei tsekattu : # Noun 'clean' - ei tsekattu
     hyvä+A+Sg+Nom: hyvä
     hyvä+A+Sg+Gen: hyvän
     hyvä+A+Sg+Par: hyvvää
     hyvä+A+Sg+Tra: hyväksi
     hyvä+A+Sg+Abe: hyvättä
     hyvä+A+Sg+Ine: hyvässä
     hyvä+A+Sg+Ela: hyvästä
     hyvä+A+Sg+Ill: hyvhään
     hyvä+A+Sg+Ade: hyvälä
     hyvä+A+Sg+Abl: hyvältä
     hyvä+A+Sg+All: hyväle
     hyvä+A+Sg+Ess: hyvänä

     hyvä+A+Pl+Nom: hyvät
     hyvä+A+Pl+Gen: hyvin
     hyvä+A+Pl+Par: hyvi
     hyvä+A+Pl+Tra: hyviksi
#     hyvä+A+Pl+Abe: hyvittä
     hyvä+A+Pl+Ine: hyvissä
     hyvä+A+Pl+Ela: hyvistä
     hyvä+A+Pl+Ill: hyvhäin
     hyvä+A+Pl+Ade: hyvilä
     hyvä+A+Pl+Abl: hyviltä
     hyvä+A+Pl+All: hyvilet
     hyvä+A+Pl+Ess: hyvinä
     hyvä+A+Pl+Com: hyvine

# Por varieteeteissa vartaloloppuinen -i säilyy monikossa. Se ei tapahdu muissa kveenimurteissa.

     hyvä+A+Sg+Compar+Nom: parempi
     hyvä+A+Sg+Compar+Gen: pareman
     hyvä+A+Sg+Compar+Par: paremppaa
     hyvä+A+Sg+Compar+Tra: paremaksi
     hyvä+A+Sg+Compar+Abe: parematta
     hyvä+A+Sg+Compar+Ine: paremassa
     hyvä+A+Sg+Compar+Ela: paremasta
     hyvä+A+Sg+Compar+Ill: paremphaan
     hyvä+A+Sg+Compar+Ade: paremalla
     hyvä+A+Sg+Compar+Abl: paremalta
     hyvä+A+Sg+Compar+All: paremalle
     hyvä+A+Sg+Compar+Ess: parempanna

     hyvä+A+Pl+Compar+Nom: paremat
     hyvä+A+Pl+Compar+Gen: paremiitten
     hyvä+A+Pl+Compar+Par: [paremppiita, paremppii]
     hyvä+A+Pl+Compar+Tra: paremiksi
     hyvä+A+Pl+Compar+Abe: paremitta
     hyvä+A+Pl+Compar+Ine: paremissa
     hyvä+A+Pl+Compar+Ela: paremista
     hyvä+A+Pl+Compar+Ill: paremphiin
     hyvä+A+Pl+Compar+Ade: paremilla
     hyvä+A+Pl+Compar+Abl: paremilta
     hyvä+A+Pl+Compar+All: paremille
     hyvä+A+Pl+Compar+Ess: parempinna
     hyvä+A+Pl+Compar+Com: parempinne

     hyvä+A+Sg+Superl+Nom: parhain
     hyvä+A+Sg+Superl+Gen: parhaiman
     hyvä+A+Sg+Superl+Par: parhainta
     hyvä+A+Sg+Superl+Tra: parhaimaksi
     hyvä+A+Sg+Superl+Abe: parhaimatta
     hyvä+A+Sg+Superl+Ine: parhaimassa
     hyvä+A+Sg+Superl+Ela: parhaimasta
     hyvä+A+Sg+Superl+Ill: parhaimphaan
     hyvä+A+Sg+Superl+Ade: parhaimalla
     hyvä+A+Sg+Superl+Abl: parhaimalta
     hyvä+A+Sg+Superl+All: parhaimalle
     hyvä+A+Sg+Superl+Ess: parhaimpanna

     hyvä+A+Pl+Superl+Nom: parhaimat
     hyvä+A+Pl+Superl+Gen: parhaimiitten
     hyvä+A+Pl+Superl+Par: [parhaimppii, parhaimppiita]
     hyvä+A+Pl+Superl+Tra: parhaimiksi
     hyvä+A+Pl+Superl+Abe: parhaimitta
     hyvä+A+Pl+Superl+Ine: parhaimissa
     hyvä+A+Pl+Superl+Ela: parhaimista
     hyvä+A+Pl+Superl+Ill: parhaimphiin
     hyvä+A+Pl+Superl+Ade: parhaimilla
     hyvä+A+Pl+Superl+Abl: parhaimilta
     hyvä+A+Pl+Superl+All: parhaimille
     hyvä+A+Pl+Superl+Ess: parhaimpinna
     hyvä+A+Pl+Superl+Com: parhaimpinne
